【裁判字號】    98,易,3158
【裁判日期】    990326
【裁判案由】    詐欺等
【裁判全文】
臺灣臺北地方法院刑事判決              98年度易字第3158號
公  訴  人  台灣台北地方法院檢察署檢察官
被      告  甲○○
上列被告因詐欺等案件，經檢察官提起公訴（98年度偵緝字第
2239號），本院依簡式審判程序判決如下：
    主  文
甲○○意圖為自己不法之所有，以詐術得財產上不法之利益，處
有期徒刑肆月，如易科罰金，以新台幣壹仟元折算壹日，扣案之
道具槍壹支、彈匣貳個、裝飾子彈貳拾發、刑警徽章壹枚、英文
警察標誌壹枚、便衣槍套壹個、手銬壹副，均沒收；又意圖為自
己不法之所有，以詐術得財產上不法之利益，處有期徒刑伍月，
如易科罰金，以新台幣壹仟元折算壹日，扣案之道具槍壹支、彈
匣貳個、裝飾子彈貳拾發、刑警徽章壹枚、英文警察標誌壹枚、
便衣槍套壹個、手銬壹副，均沒收。應執行有期徒刑柒月，如易
科罰金，以新台幣壹仟元折算壹日，扣案之道具槍壹支、彈匣貳
個、裝飾子彈貳拾發、刑警徽章壹枚、英文警察標誌壹枚、便衣
槍套壹個、手銬壹副，均沒收。
    事  實
一、甲○○明知自己月薪僅新台幣（下同）2 萬餘元，且無足夠
    存款支付酒店高額消費，竟基於為自己不法所有之意圖及冒
    充警察之犯意，於民國98年6 月11日、12日、15日、16日，
    接續至台北市○○區○○路146 號地下一樓之欣殿酒店（起
    訴書誤為任督酒店），向酒店人員冒稱係國安局憲兵隊201
    指揮部情治單位人員，並曾是總統、副總統隨扈人員，且將
    隨身背包中所攜帶之道具槍1 支、彈匣2 個、裝飾子彈20發
    、刑警徽章1 枚、英文警察標誌1 枚、便衣槍套1 個、手銬
    1 副置於桌上，致使欣殿酒店經裡丙○○陷於錯誤，誤信甲○○有消費付款之真意，遂提供酒水餐飲及酒店小姐坐檯、
    包廂使用等服務，金額為7 萬7 千元（起訴書誤為44萬6,60
    0 元）。甲○○又基於為自己不法所有之意圖及冒充警察之
    犯意，於6 月16日、17日、19日接續至台北市○○區○○街
    34號地下一樓之美麗殿酒店，以相同之詐術詐騙該店人員，
    致美麗殿酒店經裡乙○○陷於錯誤，誤信甲○○有消費付款
    之真意，遂提供酒水餐飲及酒店小姐坐檯、包廂使用等服務
    ，金額為17萬1,200 元。嗣丙○○及乙○○向甲○○追討前
    開消費款項，甲○○於98年6 月間某日分別簽下無法兌現之
    本票4 張、3 張，旋即避不見面逃逸無蹤，丙○○及乙○○
    始知受騙。
二、案經台北市政府警察局松山分局報告台灣台北地方法院檢察
    署檢察官偵查起訴。
    理  由
一、本件被告甲○○所涉係死刑、無期徒刑、最輕本刑為3 年以
    上有期徒刑或高等法院管轄第一審案件以外之罪，並於本院
    行準備程序時就被訴事實為有罪之陳述，本院合議庭依刑事
    訴訟法第273 條之1 第1 項規定，裁定改由受命法官獨任行
    簡式審判程序，先予敘明。
二、上開犯罪事實，業據被告坦承不諱，核與證人乙○○、丙○○、王玉芃證述情節相符，復有美麗殿酒店結帳單7 紙、台
    北市政府警察局松山分局扣押物品目錄表及清單、扣案物品
    照片1 紙在卷可稽，復有道具槍1 支、彈匣2 個、裝飾子彈
    20 發 、刑警徽章1 枚、英文警察標誌1 枚、便衣槍套1 個
    、手銬1 副扣案可資佐證。起訴意旨認被告於欣殿酒店消費
    44萬6,600 元，惟被告僅承認消費金額7 萬7 千元，而消費
    金額44 萬6,600元部分除告訴人丙○○之指訴外，並無任何
    消費單據足以佐證告訴人之指訴，至被告簽發予丙○○之本
    票4 紙，面額共計44萬6,600 元，係事後所簽，尚難佐為被
    告消費當時金額之依據，再告訴人丙○○於警詢時供稱：甲○○在伊公司欠30萬元未付（98年6 月20日警詢筆錄，98年
    度偵字第15275 號卷第24頁），復供稱：3 天後沒有現金就
    要加價，現金要加百分之10，刷卡百分之20，簽單百分之30
    等語（98 年10 月16日偵查筆錄，98年度偵緝字第2239號卷
    第38頁），足認被告消費金額當無44萬6,600 元之多。卷內
    復無其他證據足供認定被告實際於欣殿酒店消費之金額，是
    就欣殿酒店部分，僅能認定被告詐欺金額為7 萬7 千元。本
    件事證明確，被告犯行洵堪認定。
三、核被告所為，係犯刑法第339 條第1 項之詐欺取財罪、同法
    第2 項之詐欺得利罪，及同法第159 條之冒用公務員服飾、
    徽章罪。被告分別於98年6 月11日至16日、16日至19日間之
    密接時間、地點分別向欣殿酒店、美麗殿酒店人員詐騙，各
    行為之獨立性極為薄弱，應視為數個舉動之接續施行，合為
    包括之一行為予以評價，屬接續犯。其以一行為，觸犯上開
    三罪名，為想像競合犯，應依刑法第55條規定，從一重之詐
    欺得利罪處斷。被告所犯2 次詐欺得利罪，犯意各別，行為
    互殊，應分論併罰。爰審酌被告年紀輕輕，即以上開詐術騙
    取酒店提供高價金額之餐飲及服務，其不勞而獲、榨取他人
    勞務之心態，實非可取，然坦承犯行等一切情狀，量處如主
    文所示之刑，並諭知易科罰金之折算標準，暨定應執行之刑
    。扣案之道具槍1 支、彈匣2 個、裝飾子彈20發、刑警徽章
    1 枚、英文警察標誌1 枚、便衣槍套1 個、手銬1 副，係供
    被告犯詐欺罪所用，為被告所有，業據被告供承在卷，爰依
    刑法第38 條 第1 項第2 款宣告沒收。
據上論斷，應依刑事訴訟法第273 條之1 第1 項、第299 條第 1
項前段，刑法第339 條第1 項、第2 項、第159 條、第55條、第
51條第5款 、第41條第1 項前段、第38條第1 項第2 款，刑法施
行法第1 條之1 ，判決如主文。
本案經檢察官高維駿到庭執行職務
中    華    民    國    99    年    3     月    26    日
                    刑事第七庭    法  官  林欣苑
上正本證明與原本無異。
如不服本判決應於收受送達後10日內向本院提出上訴書狀，並應
敘述具體理由；其未敘述上訴理由者，應於上訴期間屆滿後20日
內向本院補提理由書（均須按他造當事人之人數附繕本）「切勿
逕送上級法院」。告訴人或被害人如對於本判決不服者，應具備
理由請求檢察官上訴，其上訴期間之計算係以檢察官收受判決正
本之日期為準。
                                  書記官  劉英芬
中    華    民    國    99    年    3     月    29    日
附錄論罪法條
中華民國刑法第339條
（普通詐欺罪）
意圖為自己或第三人不法之所有，以詐術使人將本人或第三人之
物交付者，處5 年以下有期徒刑、拘役或科或併科1 千元以下罰
金。
以前項方法得財產上不法之利益或使第三人得之者，亦同。
前二項之未遂犯罰之。
中華民國刑法第159條
（冒充公務員服章官銜罪）
公然冒用公務員服飾、徽章或官銜者，處5 百元以下罰金。

司法院資訊處製作；財團法人民間司法改革基金會備份。
